【裁判字號】    97,上易,160
【裁判日期】    970229
【裁判案由】    竊盜
【裁判全文】
臺灣高等法院刑事判決                 97年度上易字第160號
上  訴  人
即  被  告  丙○○
                    現於臺灣臺北監獄臺北分監
上列上訴人因竊盜案件，不服臺灣板橋地方法院96年度易字第
3528號，中華民國96年12月6日第一審判決（起訴案號：臺灣板
橋地方法院檢察署96年度偵字第23586號），提起上訴，本院判
決如下：
    主  文
上訴駁回。
    事  實
一、丙○○前於民國94年間因竊盜案件，經臺灣臺北地方法院以
    94年度易字第1954號判處有期徒刑7月，又於95年間因加重
    竊盜案件，經臺灣板橋地方法院以95年度易字第758號判處
    有期徒刑10月，並接續執行上開徒刑，於96年4月3日假釋出
    監，於96年8月31日假釋期滿，假釋未經撤銷，未執行之刑
    以執行完畢論。詎猶不知悔改，竟意圖為自己不法之所有，
    而先後為下列竊盜行為：
  (一)於96年9月10日晚間10時30分許，騎乘機車行經臺北縣三重
    市○○段之某工地前時，見四下無人，竟踰越該工地之圍牆
    後，徒手搬運該工地主任戊○○所管領之鋼筋48條得手。嗣
    於同日晚上11時30分許，警方接獲民眾報案前往上開工地盤
    查，當場逮捕丙○○而查獲上情。
  (二)於96年10月3日早上8時許及9時許，分別在臺北縣三重市○
    ○路與過圳街口及臺北縣三重市○○街16號附近，徒手竊取
    由三重市公所及三重市過田里所管領之水溝蓋共8片，復於
    翌（4）日早上8時許，分別在臺北縣蘆洲市○○街71巷及長
    安街246巷，徒手竊取由蘆洲市永安里及蘆洲市公所所管領
    之5片水溝蓋，得手後即前往址設臺北縣三重市○○○路122
    號之資源回收廠，將其中8片水溝蓋以新臺幣（下同）1,
    530元販賣予不知情之胡訓誌（收受贓物部分，另為不起訴
    處分）。嗣於同（4）日晚上6時40分許，在臺北縣三重市○
    ○○路193巷11弄口為警當場查獲。
二、案經臺北縣政府警察局蘆洲分局及三重分局報告報告臺灣板
    橋地方法院檢察署檢察官偵查起訴，被告丙○○於原審準備
    程序進行中就上揭被訴事實為有罪之陳述，經原審裁定改行
    簡式審判程序審理。
    理  由
一、上揭犯罪事實，業據被告丙○○於警詢、偵查及原審審理時
    迭次坦承不諱，核與告訴人即紹華營造股份有限公司工地主
    任戊○○、告訴人即三重市市公所公務課技工丁○○、告訴
    人即三重市過田里里長乙○○、告訴人即蘆洲市公所養公課
    技工己○○、告訴人即蘆洲市永安里里長甲○○於警詢時之
    指述互核一致（偵卷21107號第10頁至第12頁，偵卷23586號
    第20頁至第27頁），亦與證人胡訓誌於警詢及偵查中之證述
    相符（偵卷23586號第15頁至第17頁），另有扣案之十號鋼
    筋48條、鐵質水溝蓋13片、查獲之現場照片共12張在卷可資
    佐證（偵卷21107號第16頁、第22頁至第24頁，偵卷23586號
    第32頁、第38頁至第45頁），足認被告丙○○前揭自白與事
    實相符，堪予採信。
二、核被告所為，係犯刑法第320條第1項之普通竊盜罪及第321
    條第1項第2款之踰越安全設備竊盜罪。被告所犯上揭犯行，
    犯意各別，行為互殊，應依數罪併罰之例處斷之。被告有如
    犯罪事實欄所敘述之前科，其受有期徒刑執行完畢，於5年
    以內再犯本件最重本刑為有期徒刑以上之罪，為累犯，應依
    刑法第47條規定，加重其刑。
三、原審適用刑法第320條第1項、第321條第1項第2款、第51條
    第5款、第47條第1項，刑法施行法第1條之1第1項、第2項前
    段等規定，並審酌被告本件犯罪之動機、目的、手段，竊得
    財物之價值及被告犯罪後之態度等一切情狀，就被告踰越牆
    垣竊盜部分，量處有期徒刑10月，就被告另兩次竊盜部分，
    分別各量處有期徒刑5月，並合併定其應執行刑1年6月，以
    資儆懲；並說明就檢察官另聲請對被告併諭知強制工作部分
    ，認被告雖坦承本件上開3次竊盜犯行在案，惟查本件被告
    所竊取上開財物，價值均非鉅大，且被告雖前有多次竊盜前
    科在案，然其因竊盜案件入監執行者，亦僅有自95年5月1日
    起至96年4月3日假釋，而至96年4月3日始假釋期滿之乙次，
    此有被告之上開臺灣高等法院被告前案紀錄表乙份可稽，顯
    難認被告就本件上開3次竊盜所為，即有「犯罪之習慣」，
    自與竊盜犯贓物犯保安處分條例第3條第1項之要件未合。經
    核認事用法俱無不合，量刑亦屬妥適。被告上訴指摘原審量
    刑過重云云，為無理由，應予駁回。
據上論斷，應依刑事訴訟法第368條，判決如主文。
本案經檢察官劉靜婉到庭執行職務。
中    華    民    國    97    年    2     月    29    日
                  刑事第八庭審判長法  官  鄭文肅
                                  法  官  張明松
                                  法  官  蔡光治
以上正本證明與原本無異。
不得上訴。
                                  書記官  陳韋杉
中    華    民    國    97    年    2     月    29    日
附錄：本案論罪科刑法條全文
中華民國刑法第320條
（普通竊盜罪、竊佔罪）
意圖為自己或第三人不法之所有，而竊取他人之動產者，為竊盜
罪，處 5 年以下有期徒刑、拘役或 5 百元以下罰金。
意圖為自己或第三人不法之利益，而竊佔他人之不動產者，依前
項之規定處斷。
前二項之未遂犯罰之。
中華民國刑法第321條
（加重竊盜罪）
犯竊盜罪而有左列情形之一者，處 6 月以上、 5 年以下有期徒
刑：
一  於夜間侵入住宅或有人居住之建築物、船艦或隱匿其內而犯
之者。
二  毀越門扇、牆垣或其他安全設備而犯之者。
三  攜帶兇器而犯之者。
四  結夥三人以上而犯之者。
五  乘火災、水災或其他災害之際而犯之者。
六  在車站或埠頭而犯之者。
前項之未遂犯罰之。


司法院資訊處製作；財團法人民間司法改革基金會備份。
